臺灣新竹地方法院民事裁定  
110年度竹再簡字第2號
再審原告    李文江  

再審被告    吳繁亮  
            蘇陽生  
            蘇陽仁  
            蘇金菊  
上列當事人間塗銷抵押權登記事件，再審原告對於本院民國98年
3月30日本院新竹簡易庭97年度竹簡字第538號確定判決提起再審
之訴，本院裁定如下：
    主      文
再審之訴駁回。
再審訴訟費用由再審原告負擔。
    理      由
一、再審原告再審意旨略以：本院97年度竹簡字第538號塗銷抵
    押權登記事件之原告李文河、李文秋隱瞞十幾年從未告知塗
    銷抵押權之事告到法院，近些年來常有仲介找上門要買道路
    用地，沒時間理會，要照顧兩位弱智大孩子，今年10月13日
    許有位仲介業務告訴伊太太97年間有在法院告債權人，他們
    才很生氣，即速電本院查明確有其事，並於110年10月25日
    閱卷，希望能讓再審原告有參與再審的機會，再審原告的理
    念是以和為貴，依法提起再審之訴。並聲明：㈠原確定判決
    （按即本院97年度竹簡字第538號）廢棄。㈡再審及前審訴訟
    費用均由再審被告負擔。
二、按再審之訴，應於30日之不變期間內提起。前項期間，自判
    決確定時起算，判決於送達前確定者，自送達時起算；其再
    審之理由發生或知悉在後者，均自知悉時起算。民事訴訟法
    第500條第1項、第2項前段定有明文。又提起再審之訴，應
    依民事訴訟法第501條第1項第4款規定以訴狀表明再審理由
    及關於再審理由並遵守不變期間之證據，此為必備之合法程
    式，未表明者毋庸命其補正。再審之訴不合法者，法院應以
    裁定駁回之。（最高法院30年抗字第443號判例參照）。提
    起再審之訴，如主張其再審理由知悉在後者，應就所主張之
    事實負舉證之責任，其未依民事訴訟法第501條第1項第4款
    後段規定，記載遵守不變期間之證據者，不屬同法第121條
    第1項規定，書狀不合程式或有其他欠缺之情形，審判長毋
    庸裁定定期命其補正，即得以其訴為不合法，逕以裁定駁回
    之。（最高法院60年度台抗字第538號判例、70年台再字第3
    5號判例、81年度台上字第2278判決要旨、81年台抗字第178
    號裁定要旨參照）。提起再審之訴，應依民事訴訟法第501
    條第1項第4款表明再審理由，及關於再審理由並遵守不變期
    間之證據，此為必須具備之程式。所謂表明再審理由，必須
    指明確定判決有如何合於法定再審事由之具體情事始為相當
    ，倘僅泛言有何條款之再審事由，而無具體情事者，仍難謂
    已合法表明再審事由。既未合法表明再審事由，即為無再審
    之事由，性質上無庸命其補正。（最高法院61年台再字第13
    7號判例參照）。
三、經查，本院97年度竹簡字第538號塗銷抵押權登記事件係於
    98年3月30日判決，並於98年6月16日判決確定之事實，已據
    本院調取本院97年度竹簡字第538號塗銷抵押權登記事件案
    卷核閱無訛，並有本院依職權調取之本院97年度竹簡字第53
    8號民事簡易判決在卷可稽。然再審原告遲至110年11月1日
    始提起本件再審之訴（參再審之訴狀本院收狀日期戳章），
    顯已逾30日之不變期間。又再審原告復未於再審之訴訴狀表
    明再審理由及關於再審理由並遵守不變期間之證據，自難認
    為合法。
四、綜上，本件再審之訴不合法，應以裁定駁回之。
五、依民事訴訟法第502條第1項、第95條、第78條，裁定如主文
    。
中    華    民    國   110    年    11   月    17    日
                  新竹簡易庭    法  官  汪銘欽
以上正本係照原本作成。
如度本裁定抗告，須於裁定送達後10日內提出抗告狀，並繳納抗
告費新台幣1,000元。
中    華    民    國   110    年    11   月    17    日
                                書記官  周育瑜